【裁判字號】    92,訴,1119
【裁判日期】    920903
【裁判案由】    廢棄物清理法等
【裁判全文】
臺灣板橋地方法院刑事判決                        九十二年度訴字第一一一九號
    公  訴  人  臺灣板橋地方法院檢察署檢察官
    被      告  甲○○
右列被告因違反廢棄物清理法等案件，經檢察官提起公訴（九十二年度偵緝字第二五
五號、九十二年度偵緝字第二五六號、九十二年度偵字第二六八七號），本院判決如
左：
    主  文
甲○○未依從事廢棄物清除、處理業務者，應向縣主管機關或中央主管機關委託之機
關申請核發民營廢棄物清除處理機構許可文件後，始得受託清除、處理廢棄物業務之
規定領有廢棄物清除、處理許可文件，從事廢棄物清除、處理，處有期徒刑壹年貳月
；又傷害人之身體，處有期徒刑伍月；又故買贓物，處有期徒刑月。應執行有期徒
刑壹年陸月。
    事  實
一、甲○○於民國（下同）七十九年間因盜匪案件，經臺灣高等法院判處有期徒刑十
    四年確定；又於七十九年間因竊盜案件，經臺灣彰化地方法院判處應執行有期徒
    刑二年二月確定，嗣甲○○所犯前揭二案，經臺灣高等法院裁定應執行有期徒刑
    十五年確定，嗣甲○○入獄執行，於八十五年五月三十日假釋出監（縮刑期滿日
    期本應為九十三年十二月十一日，未構成累犯），於假釋期間仍不知悔悟，有下
    列犯行：
  （一）甲○○係設於臺北縣板橋市○○街五六巷十二之三號四樓之立樂企業社實際
        負責人（登記負責人為陳立台），明知從事廢棄物清除、處理業務者，應向
        縣主管機關或中央主管機關委託之機關申請核發民營廢棄物清除處理機構許
        可文件，方可依規定清除、處理廢棄物，詎甲○○自民國（下同）八十七年
        間起至九十年一月九日止，駕駛車號ＧＦ─七四三０號水肥車（車主登記為
        立樂企業社），為客戶抽取水肥，從事經營糞尿廢棄物之清除及處理。嗣於
        九十年一月九日十六時五分許，在臺北縣板橋市○○路四汴頭抽水站旁，甲
        ○○適將車號ＧＦ─七四三０號水肥車所載運之物排放至該抽水站旁水溝內
        時，為臺北縣政府工務局水利課河川巡防員乙○○發現並加以取締，甲○○
        竟基於妨害公務及傷害之犯意，以金屬攪糞棒揮打乙○○之臀部，而對於正
        依法執行職務之公務員乙○○施強暴行為，並使乙○○受有左臀部巨大深度
        裂傷約二十公分併臀大肌損傷之傷害，甲○○於事發後並趁隙逃逸。
  （二）甲○○基於故買贓物之犯意，於九十一年十月間，在臺北縣板橋市○○街附
        近，明知真實姓名不詳之綽號「阿岳」男子所持有之車號ＦＬ─０九九一號
        之自用小貨車一部（該車號ＦＬ─０九九一號自小貨車係林義正所有，於九
        十一年十月十五日，在臺北縣板橋市○○街八十四號前所失竊），係屬來源
        不明無正當權源之贓物，竟仍以新臺幣（下同）五千元之價格予以購買，並
        改懸掛業已遭註銷之ＧＦ─七四三０號車牌，以供己使用。嗣於九十二年一
        月十六日十九時許，甲○○駕駛上開自小貨車行經臺北縣板橋市○○街八十
        五號前，為警查獲。
二、案經桃園縣警察局龜山分局報請暨被害人乙○○訴由臺北縣政府警察局板橋分局
    報請臺灣板橋地方法院檢察署檢察官偵查起訴。
    理  由
一、訊據被告甲○○對於如事實欄（一）所示違反廢棄物清理法、傷害之犯行，及如
    事實欄（二）所示故買贓物之犯行均供承不諱，其固對於如事實欄（一）所示時
    間，在臺北縣板橋市○○路四汴頭抽水站旁，將車號ＧＦ─七四三０號水肥車所
    載運之物排放至該抽水站旁水溝內時，為告訴人乙○○發現並加以取締，嗣並以
    金屬攪糞棒揮打乙○○之臀部等情坦承不諱，惟矢口否認有何妨害公務犯行，並
    辯稱：乙○○並沒有穿制服，所以伊不知道乙○○是否為公務員云云。惟查：
  (1)如事實欄（一）、（二）所示被告違反廢棄物清理法、故買贓物之事實，業據被
    告迭於偵查及本院審理時坦承不諱，核與證人即被害人林義正於警訊時所證述之
    情節相符（見九十二年度偵字第二六八七號偵查卷第十一頁），復有贓物認領保
    管單及車輛竊盜、車牌失竊資料個別查詢報表─查詢車輛認可資料各一份在卷可
    憑（見九十二年度偵字第二六八七號偵查卷第十二頁、第二十四頁），並有臺北
    縣政府九十二年二月十四日北府環四字第０九二０００八五九二號函附卷足憑（
    見九十二年度偵緝字第二五五號偵查卷第二四頁）。
  (2)再查，如事實欄（一）所示被告妨害公務、傷害事實，業據告訴人乙○○迭於警
    訊、偵查及本院審理時指訴綦詳，復有亞東紀念醫院診斷證明書一份在卷可憑（
    見九十年度偵字第五九五七號偵查卷第十一頁），並有臺北縣政府九十年五月十
    一日九十北府工水字第一七０二二二號函附案發現場採證照片四張附卷足稽（見
    九十年度偵字第五九五七號偵查卷第四十頁至第四十一頁），而告訴人乙○○於
    案發當時有向被告表明身分，且其證件係掛在胸前等情，迭據告訴人乙○○於偵
    查及本院審理時陳明在卷（見九十一年度偵緝字四四五號偵查卷第十七頁，及本
    院九十二年七月十日訊問筆錄），況被告亦自承告訴人乙○○於案發當時有向其
    說是稽查人員等情（見本院九十二年七月十日訊問筆錄），被告所辯稱其不知道
    乙○○是否為公務員乙節，洵不足採。
  (3)綜上所述，被告前揭所辯，顯係事後圖卸刑責之詞，不足採信。是本件事證明確
    ，被告犯行洵堪認定，應予依法論處。
二、按本件被告於如事實欄（一）所示違反廢棄物清理廢棄物清理法犯行後，廢棄物
    清理法於九十年十月二十四日經修正公布，於同年月二十六日生效，原廢棄物清
    理法第二十二條第二項之處罰規定，修正為廢棄物清理法第四十六條第一項之處
    罰規定，而修正條文公布前之廢棄物清理法第二十二條第二項之罪刑度為「一年
    以上五年以下有期徒刑，得併科一百萬元以下罰金」，修正條文公布後之廢棄物
    清理法第四十六條第一項之罪刑度為「一年以上五年以下有期徒刑，得併科新臺
    幣三百萬元以下罰金」，比較新舊法之刑度相同，依刑法第二條第一項前段規定
    ，自應適用修正條文公布後之廢棄物清理法第四十六條第一項之處罰規定。又從
    事廢棄物清除、處理業務者，應向直轄市、縣（市）主管機關或中央主管機關委
    託之機關申請核發公民營廢棄物清除處理機構許可文件後，始得受託清除、處理
    廢棄物業務，九十年十月二十四日修正條文公布後之廢棄物清理法第四十一條第
    一項前段定有明文。被告未依該條規定領有廢棄物清除、處理許可文件，即擅自
    從事廢棄物之清除、處理等行為，自應依同法第四十六條第一項第四款規定處罰
    。核被告所為如事實欄（一）所示之行為，係犯九十年十月二十四日修正條文公
    布後廢棄物清理法第四十六條第一項第四款之擅自從事廢棄物清除處理罪及刑法
    第一百三十五條第一項之妨害公務罪、刑法第二百七十七條第一項之傷害罪；被
    告所為如事實欄（二）所示之行為，係犯刑法第三百四十九條第二項之故買贓物
    罪。又被告所犯妨害公務罪及傷害罪間，屬一行為同時觸犯數罪名，為想像競合
    犯，應從一重以傷害罪處斷。被告所犯上開擅自從事廢棄物清除處理罪、傷害罪
    、故買贓物罪三罪，犯意各別，罪名互異，應予分論併罰。爰審酌被告擅自經營
    廢棄物清除及處理，甚而對於執行取締之公務員施強暴並為傷害行為，恣意挑戰
    公權力，惟其業已對故買贓物、違反廢棄物清理法、傷害之犯行坦承不諱，暨其
    犯罪動機、目的、手段、所生危害及犯後態度等一切情狀，量處如主文所示之刑
    ，並定其應執行刑，以示懲儆。至被告供妨害公務、傷害所用之金屬製攪糞棒，
    未扣案，且已丟棄滅失，業據被告到庭供承在卷（見本院九十二年八月七日審判
    筆錄），爰不予宣告沒收，附此敘明。
據上論斷，應依刑事訴訟法第二百九十九條第一項前段，九十年十月二十四日修正條
文公布後廢棄物清理法第四十六條第一項第四款，刑法第十一條前段、第二條第一項
前段、第一百三十五條、第二百七十七條第一項、第三百四十九條第二項、第五十五
條、第五十一條第五款，罰金罰鍰提高標準條例第一條前段，判決如主文。
本案經檢察官曾文鐘到庭執行職務。
中      華      民      國    九十二    年      九      月      三      日
                              臺灣板橋地方法院刑事第六庭
                                  法  官  林海祥
右正本證明與原本無異。
如不服本判決應於收受送達後十日內向本院提出上訴書狀。
                                  書記官  陳映孜
中      華      民      國    九十二    年      九      月      三      日
附錄本案論罪科刑法條全文：
廢棄物清理法第四十六條
  有下列情形之一者，處一年以上五年以下有期徒刑，得併科新臺幣三百萬元以下罰
  金：
  一、任意棄置有害事業廢棄物。
  二、事業負責人或相關人員未依本法規定之方式貯存、清除、處理或再利用廢棄物
      ，致污染環境。
  三、未經主管機關許可，提供土地回填、堆置廢棄物。
  四、未依第四十一條第一項規定領有廢棄物清除、處理許可文件，從事廢棄物貯存
      、清除、處理，或未依廢棄物清除、處理許可文件內容貯存、清除、處理廢棄
      物。
  五、執行機關之人員委託未取得許可文件之業者，清除、處理一般廢棄物者；或明
      知受託人非法清除、處理而仍委託。
  六、公民營廢棄物處理機構負責人或相關人員、或執行機關之人員未處理廢棄物，
      開具虛偽證明。
  無許可文件，以經營廢棄物清除、處理為常業者，處三年以上十年以下有期徒刑，
  得併科新臺幣九百萬元以下罰金。
中華民國刑法第二百七十七條
 (普通傷害罪)
傷害人之身體或健康者，處三年以下有期徒刑、拘役或一千元以下罰金。
犯前項之罪因而致人於死者，處無期徒刑或七年以上有期徒刑；致重傷者
，處三年以上十年以下有期徒刑。
中華民國刑法第三百四十九條
收受贓物者，處三年以下有期徒刑、拘役或五百元以下罰金。
搬運、寄藏、故買贓物或為牙保者，處五年以下有期徒刑、拘役或科或併
科一千元以下罰金。
因贓物變得之財物，以贓物論。


司法院資訊處製作；財團法人民間司法改革基金會備份。
